【裁判字號】    90,易,571
【裁判日期】    901225
【裁判案由】    竊盜
【裁判全文】
臺灣宜蘭地方法院刑事判決                            九十年度易字第五七一號
    公  訴  人  臺灣宜蘭地方法院檢察署檢察官
    被      告  丁○○
右列被告因竊盜案件，經檢察官提起公訴（九十年度偵字第四七號、二一二號），本
院判決如左：
    主  文
丁○○連續收受贓物，處有期徒刑伍月。如易科罰金，以參佰元折算壹日。
    事  實
一、丁○○基於概括犯意，先於民國八十八年十一月中旬，在宜蘭縣礁溪鄉○○路二
    三一巷十三弄四號住處，明知丙○○所出借未懸掛車牌、引擎號碼為ＳＡ二五Ｄ
    Ｂ—一三○七四○號之重機車係屬來路不明之贓物（為乙○○所有，車號為ＧＸ
    Ｘ—四０八號，於八十八年九月二十日上午七時許，在宜蘭礁溪鄉○○路一一六
    巷九弄四號前失竊），仍予以收受使用，供己代步之用，並改懸掛其弟所有車號
    為ＧＳＦ—六四一號之重機車車牌，以防為警發現；又於九十年一月一日上午十
    時許，在礁溪鄉○○路前開住處，明知成年男子甲○○所出借之車號ＨＴ—二七
  八九號自小貨車係屬來路不明之贓物（為蔡永傳所有，於八十九年十二月二十五
    日，在桃園縣龜山鄉○○街一百號前失竊），仍予以收受使用；嗣先於八十九年
    一月二十一日晚上十時，在礁溪鄉○○路二三一巷十三弄四號住處，為警查獲上
    開引擎號碼為ＳＡ二五ＤＢ—一三○七四○號之重機車；又於九十年一月六日上
    午八時二十分許，駕駛車號ＨＴ—二七八九號自小貨車，途經礁溪鄉○○路四十
    巷四號前，為警查獲，始查知上情。
二、案經宜蘭縣警察局礁溪分局報請台灣宜蘭地方法院檢察署檢察官偵查起訴。
    理  由
一、訊據被告丁○○固坦承有向丙○○、甲○○借用上開車輛之事實，惟矢口否認涉
    有贓物犯行，辯稱：當初收受時，不知丙○○及甲○○所出借之前揭車輛係贓車
    云云，惟查，上開引擎號碼為ＳＡ二五ＤＢ—一三○七四○號之重機車係乙○○
    所有，而於八十八年九月二十日上午七時許，在宜蘭礁溪鄉○○路一一六巷九弄
    四號前失竊，車號ＨＴ—二七八九號自小貨車則為蔡永傳所有，並於八十九年十
    二月二十五日，在桃園縣龜山鄉○○街一百號前失竊等情，業據被害人乙○○與
    被害人蔡永傳之子戊○○指述明確，並有機車行照影本一紙、車輛竊盜、車牌失
    竊資料個別查詢報表—查詢車輛認可資料與贓物認領保管單各二紙在卷可稽。
二、至被告丁○○雖辯稱：收受前揭機車及自小貨車時，並不知悉該等物品為贓車云
    云，惟查：
（一）被告於另案所涉之刑事竊盜案件（八十九年易字第一三八號）案件中，已曾自
      承：原本沒有掛車牌，我自己把我弟弟的車牌（ＧＳＦ—六四一號）掛上去，
      我怕沒有掛車牌被警察開罰單，我只是收受贓物而已等語（見本院八十九年易
      字第一三八號刑事卷宗八十九年十月二日審判筆錄），且衡諸常情，一般人若
      收受一部欠缺車牌之機車，對於其來源之合法性一定具有一定之懷疑，況由被
      告於裝上其弟所有之車牌後方才騎乘之客觀行為推斷，其對於機車來源之正當
      性已具有一定之懷疑，是其辯稱不知機車為贓車，應屬卸責之詞，不足採信。
（二）另就自小貨車部分，被告於本院審理中曾供述：「我在收受甲○○自小貨車前
      ，就知道他有竊盜前科。」、「當初甲○○交給我小貨車時，鑰匙就壞掉了，
      當時我有懷疑車輛之來源，但是因為趕著要搬貨物，所以還是向他借車。」等
      語（見本院九十年十一月二十三日訊問筆錄、九十年十二月十一日審理筆錄）
      ，被告於收受自小貨車前已知悉，出借人具有竊盜之不良紀錄，對於其所出借
      之物品應具有一定警覺，況出借人所交付之鑰匙已經毀損，由此一客觀情狀亦
      足以使被告對該小貨車來源之合法性產生一定懷疑，是被告辯稱不知自小貨車
      為贓車，此一辯詞與常情有違，應屬卸責之詞，不足採信。
（三）綜上所述，被告前揭二罪均事證明確，均堪認定。
三、核被告所為，係犯刑法第三百四十九條第一項之收受贓物罪。被告先後多次收受
    贓物之犯行，均時間緊接、觸犯構成要件相同之罪名，顯係基於概括犯意為之，
    應依連續犯規定論以一罪並加重其刑。爰審酌被告之品行、收受贓物之價值、收
    受贓物行為對於被害人失竊物品產生嚴重之追回障礙及犯罪後態度等一切情狀，
    量處如主文所示之刑，並諭知易科罰金之折算標準。至扣案之鑰匙一把，非被告
    所有，爰不予宣告沒收。
據上論斷，應依刑事訴訟法第二百九十九條第一項前段，刑法第五十六條、第三百四
十九條第一項、第四十一條第一項，罰金罰鍰提高標準條例第一條前段、第二條，判
決如主文。
本案經檢察官廖允松到庭執行職務
中      華      民      國      九十      年      十二    月   二十五   日
                臺灣宜蘭地方法院刑事第一庭
                                          法  官 李  毓  華
右正本證明與原本無異。
如不服本判決，應於判決送達後十日內向本院提出上訴狀( 應附繕本 )。
                                          書記官 林  慶  生
中      華      民      國      九十      年      十二    月   二十六   日
附錄法條：
刑法第三百四十九條第一項
 (普通贓物罪)
收受贓物者，處三年以下有期徒、拘役或五百元以下罰金。


司法院資訊處製作；財團法人民間司法改革基金會備份。
